【裁判字號】    89,重訴,25
【裁判日期】    920516
【裁判案由】    毒品危害防制條例
【裁判全文】
臺灣桃園地方法院刑事判決                          八十九年度重訴字第二五號
    公  訴  人  臺灣桃園地方法院檢察署檢察官
    被      告  己○○
    右  一  人
    選任辯護人  陳明暉律師
    被      告  戊○○原名李.
    右  一  人  劉承斌律師
    選任辯護人
    被      告  丑○○
    被      告  庚○○
    右  二  人
    指定辯護人  本院公設辯護人癸○○
    主  文
丑○○共同連續販賣第一級毒品，處無期徒刑，褫奪公權終身，扣案第一級毒品海洛
因磚壹塊（驗後淨重參佰肆拾陸點玖陸公克）、第一級毒品海洛因共捌包（其中貳小
包合計驗後淨重零點參伍公克，參包合計驗後淨重肆拾柒點壹捌公克，餘參小包合計
驗後淨重貳點陸參公克）均沒收銷燬之；扣案電子磅秤參臺、研磨器壹組、塑膠分裝
袋貳拾袋、分裝袋壹包，均沒收；販賣第一級毒品所得之財物新台幣拾萬元沒收，如
全部或一部不能沒收時，以其財產抵償之。又共同連續販賣第二級毒品，處有期徒刑
捌年，扣案第二級毒品安非他命共貳拾壹包（其中固態安非他命柒包驗後淨重分別為
參拾肆點玖陸公克、貳拾捌點參壹公克、參拾肆點玖伍公克、參拾伍點壹貳公克、貳
拾貳點伍貳公克、參拾伍公克、拾壹點肆陸公克，玖包合計驗後淨重貳佰肆拾參點壹
玖公克，餘貳大包、參小包合計驗後淨重壹仟肆佰陸拾肆點肆公克）均沒收銷燬之；
扣案電子磅秤參臺、研磨器壹組、塑膠分裝袋貳拾袋、分裝袋壹包，均沒收；販賣第
二級毒品所得之財物新台幣參拾玖萬玖仟元沒收，如全部或一部不能沒收時，以其財
產抵償之。應執行無期徒刑，褫奪公權終身，扣案第一級毒品海洛因磚壹塊（驗後淨
重參佰肆拾陸點玖陸公克）、第一級毒品海洛因共捌包（其中貳小包合計驗後淨重零
點參伍公克，參包合計驗後淨重肆拾柒點壹捌公克，餘參小包合計驗後淨重貳點陸參
公克）、扣案第二級毒品安非他命共貳拾壹包（其中固態安非他命柒包驗後淨重分別
為參拾肆點玖陸公克、貳拾捌點參壹公克、參拾肆點玖伍公克、參拾伍點壹貳公克、
貳拾貳點伍貳公克、參拾伍公克、拾壹點肆陸公克，玖包合計驗後淨重貳佰肆拾參點
壹玖公克，餘貳大包、參小包合計驗後淨重壹仟肆佰陸拾肆點肆公克）均沒收銷燬之
；扣案電子磅秤參臺、研磨器壹組、塑膠分裝袋貳拾袋、分裝袋壹包，均沒收；販賣
第一級毒品所得之財物新台幣拾萬元、販賣第二級毒品所得之財物新台幣參拾玖萬玖
仟元均沒收，如全部或一部不能沒收時，以其財產抵償之。被訴竊盜部分無罪。
庚○○共同連續販賣第一級毒品，累犯，處無期徒刑，褫奪公權終身，扣案第一級毒
品海洛因磚壹塊（驗後淨重參佰肆拾陸點玖陸公克）、第一級毒品海洛因共捌包（其
中貳小包合計驗後淨重零點參伍公克，參包合計驗後淨重肆拾柒點壹捌公克，餘參小
包合計驗後淨重貳點陸參公克）均沒收銷燬之；扣案電子磅秤參臺、研磨器壹組、塑
膠分裝袋貳拾袋、分裝袋壹包，均沒收；販賣第一級毒品所得之財物新台幣拾萬元沒
收，如全部或一部不能沒收時，以其財產抵償之。又共同連續販賣第二級毒品，累犯
，處有期徒刑柒年陸月，扣案第二級毒品安非他命共貳拾壹包（其中固態安非他命柒
包驗後淨重分別為參拾肆點玖陸公克、貳拾捌點參壹公克、參拾肆點玖伍公克、參拾
伍點壹貳公克、貳拾貳點伍貳公克、參拾伍公克、拾壹點肆陸公克，玖包合計驗後淨
重貳佰肆拾參點壹玖公克，餘貳大包、參小包合計驗後淨重壹仟肆佰陸拾肆點肆公克
）均沒收銷燬之；扣案電子磅秤參臺、研磨器壹組、塑膠分裝袋貳拾袋、分裝袋壹包
，均沒收；販賣第二級毒品所得之財物新台幣參拾玖萬玖仟元沒收，如全部或一部不
能沒收時，以其財產抵償之。應執行無期徒刑，褫奪公權終身，扣案第一級毒品海洛
因磚壹塊（驗後淨重參佰肆拾陸點玖陸公克）、第一級毒品海洛因共捌包（其中貳小
包合計驗後淨重零點參伍公克，參包合計驗後淨重肆拾柒點壹捌公克，餘參小包合計
驗後淨重貳點陸參公克）、扣案第二級毒品安非他命共貳拾壹包（其中固態安非他命
柒包驗後淨重分別為參拾肆點玖陸公克、貳拾捌點參壹公克、參拾肆點玖伍公克、參
拾伍點壹貳公克、貳拾貳點伍貳公克、參拾伍公克、拾壹點肆陸公克，玖包合計驗後
淨重貳佰肆拾參點壹玖公克，餘貳大包、參小包合計驗後淨重壹仟肆佰陸拾肆點肆公
克）均沒收銷燬之；扣案電子磅秤參臺、研磨器壹組、塑膠分裝袋貳拾袋、分裝袋壹
包，均沒收；販賣第一級毒品所得之財物新台幣拾萬元、販賣第二級毒品所得之財物
新台幣參拾玖萬玖仟元均沒收，如全部或一部不能沒收時，以其財產抵償之。
己○○意圖販賣，而持有第一級毒品，處有期徒刑拾壹年。扣案第一級毒品海洛因貳
包（合計驗後淨重參拾貳點玖柒公克）、第二級毒品安非他命壹包（驗後淨重參拾伍
點參捌肆公克），均沒收銷燬之。
戊○○意圖販賣，而持有第一級毒品，處有期徒刑拾壹年。扣案第一級毒品海洛因玖
包（合計驗後淨重參拾貳點玖壹公克）、第二級毒品安非他命參包（合計驗後淨重參
拾捌點肆零伍公克），均沒收銷燬之。
    事  實
一、丑○○前曾於民國八十年間因違反藥物藥商管理法，經台灣台北地方法院判處有
    期徒刑五年四月確定，在八十年十月十四日入監服刑後，於八十三年一月二十六
    日假釋並交付保護管束在外；復於假釋期間內之八十四年間，因三次違反麻醉藥
    品管理條例案件，而分別由台灣高等法院、台灣高等法院、台灣板橋地方法院依
    序各判處有期徒刑七月、三年及七月，均分別確定在案，並經法院撤銷前開假釋
    。上開三案連同撤銷假釋之殘餘刑期，接續執行至八十八年七月五日再度假釋出
    監在外（執行期滿日期為九十一年六月二十一日，未構成累犯）。庚○○前曾於
    八十五年間因賭博案件，經台灣板橋地方法院判處有期徒刑四月確定，於八十五
    年四月二十五日易科罰金執行完畢（構成累犯）。己○○、戊○○均無前科。
二、丑○○綽號「土水」，與庚○○、乙○○（另行審結）共同基於販賣第一級毒品
    海洛因之概括犯意聯絡，另共同基於販賣第二級毒品安非他命之概括犯意聯絡，
    並均意圖營利，自八十八年八月間某日起至八十九年三月二十九日止，由庚○○
    駕駛其不詳車號之營小客車搭載丑○○，連續向林文炳（已死亡，業經檢察官為
    不起訴處分）購入實際數目不詳之第一級毒品海洛因、第二級毒品安非他命後，
    交予乙○○分裝，再由丑○○或乙○○或庚○○分別販賣予丙○○、丁○○、辛○○施用。期間丑○○三人有左列之具體販賣毒品行為：
（一）自八十八年八月間某日起至八十九年三月二十九日止，由庚○○駕駛其營小客
      車擔任司機，搭載丑○○前往林文炳基隆市○○○路四十六巷二號八樓住所處
      ，以一兩安非他命約新台幣（下同）一萬五千元，海洛因不詳價格之代價，向
      林文炳販入實際數量不詳之第一級毒品海洛因、第二級毒品安非他命後，伺機
      販賣予上門毒客；前後向林文炳購買三次。
（二）自八十八年八月間某日起至八十九年三月間某日止，在桃園縣桃園市○○○街
      九十二號九樓丑○○、乙○○賃屋處，由丑○○、乙○○出面，以每次五千元
      之代價，將不詳數量之安非他命販售予丙○○（由檢察官另行偵辦），前後共
      三次，計獲利一萬五千元。
（三）先於八十九年一月間某日，由丑○○在桃園市○○路派出所附近馬路，以十八
      萬元代價，將半公斤安非他命販售予丁○○（由檢察官另案偵辦）。繼而於八
      十九年三月初某日，由丑○○在上處中平路上，以安非他命半公斤十八萬元，
      海洛因一兩十萬元之代價，將半公斤安非他命、一兩海洛因販售予丁○○。
（四）八十八年八月間某日起至八十九年一月間某日止，連續在台北縣鶯歌地區，由
      丑○○或庚○○出面，以半台兩八千元至九千元不等之代價，將安非他命販售
      予辛○○（起訴書誤載為楊文智，由檢察官另行偵辦）三次，每次半台兩，共
      計獲利二萬四千元。
三、己○○、戊○○各基於販賣第一、二級毒品海洛因及安非他命之不法意圖，先後
    於八十九年五月二十七日不詳時間，至林文炳基隆市○○○路四十六巷二號八樓
    住處，由林文炳無償供應戊○○第一級毒品海洛因九包（合計驗後淨重三十二點
    九一公克）、第二級毒品安非他命三包（合計驗後淨重三十八點四零五公克）；
    供應己○○海洛因二包（合計驗後淨重三十二點九七公克）、安非他命一包（驗
    後淨重三十五點三八四公克），而分別持有上開第一、二級毒品。
四、本件查獲經過：
（一）八十九年一月十二日晚間十一時五十五分許，為警在丑○○、乙○○桃園縣桃
      園市○○○街九十二號九樓租屋處查獲庚○○、乙○○，當場並扣得第一級毒
      品海洛因二小包（合計驗後淨重零點三五公克）、第二級毒品固態安非他命七
      包（驗後淨重分別為三十四點九六公克、二十八點三一公克、三十四點九五公
      克、三十五點一二公克、二十二點五二公克、三十五公克、十一點四六公克）
      、電子磅秤二臺、研磨器一組、塑膠分裝袋二十袋，丑○○則趁隙逃逸；庚○○、乙○○稍後經警移送台灣桃園地方法院檢察署檢察官訊問結果，均交保在
      外。
（二）八十九年二月二日凌晨三時許，為警在桃園縣桃園市○○○街九十巷十二號前
      ，查獲丑○○駕駛之ＹＭ－一一二五號自小客車（上掛Ｌ四－一一二五號車牌
      ），當場自車內扣得廖某意圖營利而販入之第一級毒品海洛因三包（合計驗後
      淨重四十七點一八公克）、第二級毒品安非他命九包（合計驗後淨重二百四十
      三點一九公克）、電子秤一台，而二次查獲；丑○○嗣經台灣桃園地方法院檢
      察署檢察官訊問後，亦獲交保在外。
（三）八十九年三月二十九日下午七時三十分許，丑○○、乙○○駕駛ＥＨ－八０九
      ０號自小客車，前往桃園縣桃園市○○街三十八號前，欲將毒品販賣予丁○○
      時，為警當場查獲，並在該小客車內起出第一級毒品海洛因磚一塊（驗後淨重
      三百四十六點九六公克）、海洛因三小包（合計驗後淨重二點六三公克）、第
      二級毒品安非他命二大包、一小包、分裝袋一包；再循線至桃園縣桃園市○○
      街九十號九樓丑○○、乙○○租住處，起出第二級毒品安非他命二小包（該日
      二次查扣之安非他命共二大包三小包，合計驗後淨重一千四百六十四點四公克
      ），而三次查獲。丑○○、乙○○為警查獲後，分別向警供出毒品來源為林文
      炳，並由丑○○帶同警方，於八十九年五月二十七日查獲林文炳。
（四）八十九年五月二十七日下午，己○○、戊○○與甲○○（另行審結）在林文炳
      基隆市○○○路四十六巷二號八樓住處內，己○○、戊○○分別向林文炳取得
      事實欄三所示之毒品海洛因、安非他命，甲○○則取得安非他命五包後，欲分
      頭離開之際，適逢丑○○帶同警員，至上處查緝林文炳，警員遂在該處門外查
      獲戊○○、己○○，並於戊○○、己○○皮包內各起出上開毒品海洛因及安非
      他命，林文炳、甲○○則知機退入門內將門反鎖，攀爬至隔鄰基隆市○○○路
      四十六巷四號八樓陽台躲藏，甲○○並隨手將五包安非他命藏放在該處懸掛之
      襯衫口袋。旋林文炳自陽台攀爬出外，預備覓路逃竄時，不慎墜樓，甲○○見
      狀，自知無可逃脫，乃出首呼救，而為破門而入之警員當場查獲，並在現場扣
      得林文炳所有之現金十萬元、電子磅秤一台、分裝袋一包、殘餘安非他命之分
      裝袋一包、研磨器一台、瓦斯噴燈一個、千斤頂一組、自製加壓器一組、自製
      海洛因壓鑄器一組、噴射瓦斯槍一支、帳冊三本等物；另在林文炳之ＤＹ—三
      九三二號自小客車車內扣得海洛因一小包（毛重二點二公克）。林文炳經送醫
      後，終因傷勢過重，不治死亡。嗣於翌日（八十九年五月二十八日）下午不詳
      時間，經隔鄰屋主子○○在上開甲○○躲藏之陽台，自其襯衫袋內發現前揭王
      女藏放之五包安非他命，乃報警於當日下午四時五十分許，在上處起出安非他
      命五包。
五、案經桃園縣警察局大園分局、龜山分局分別移送台灣桃園地方法院檢察署檢察官
    偵查起訴，及移送併案審理。
    理  由
壹、被告等之辯解：
  １訊據被告丑○○、庚○○均否認有何販賣第一、二級毒品海洛因及安非他命之犯
    行。被告丑○○辯稱：毒品都是林文炳放在我這裡的，我沒有把毒品賣給丙○○
    、丁○○、辛○○云云（本院八十九年八月十日、八月十七日筆錄）。被告庚○○辯稱：我只是載丑○○跑車而已，丑○○做什麼我都不知道，警訊筆錄是被警
    察刑求才這樣說的云云（本院八十九年九月二十一日筆錄）。
  ２訊據被告己○○、戊○○雖不否認於右揭時地，為警在林文炳住處屋外查獲二人
    分持海洛因、安非他命各數小包之事實，惟均否認有何持有毒品之犯行。被告己○○辯稱：被查獲的手提袋是林文炳交給我要我代拿的，我不知道裡面是毒品，
    當時我要離開林文炳的住處，他叫我先把手提包拿到樓下去云云（同上卷第二十
    頁）。被告戊○○辯稱：毒品是林文炳叫我先保管至樓下停車場等他，林文炳要
    送我去基隆大武倫情人湖，他就把一包東西用紙包住放我皮包內，要我先到停車
    場他車子那邊去等他，己○○要下樓去搭計程車，我們一起出門就被警察抓了云
    云（同上卷第二十七頁）。
貳、認定犯罪事實所憑之事證：
一、被告丑○○、乙○○、庚○○共同販賣第一級、第二級毒品之犯行：
（一）被告丑○○、乙○○、庚○○三人共同意圖營利，並基於販賣第一、二級毒品
      海洛因及安非他命之概括犯意聯絡，自八十八年八月間某日起至八十九年三月
      二十九日止，由庚○○駕駛其營小客車搭載丑○○，至基隆地區向林文炳購入
      實際數目不詳之海洛因、安非他命後，由乙○○加以分裝，再由丑○○三人分
      別販售予丙○○、辛○○、丁○○等事實，有右揭事證可證：
    １被告丑○○在警訊、偵查中自承：（八十九年二月二日，在桃園市○○○街被
      查獲的毒品安非他命九包、海洛因三包）是我向綽號「銘哥」之男子購得，預
      備用來販賣，是因為小孩子生病需要用錢，我有要販賣的意思，賣毒品是要籌
      小孩的醫藥費，安非他命和海洛因我先付三萬元，賣不出去再退還，買進來不
      是要施用的；我的毒品來源是基隆市綽號「大老闆」之林文炳等語（八十九年
      度偵字第二０二六號卷第六頁反面、第七頁、第三十四頁反面、第三十五頁、
      第三十五頁反面、第七十頁）。被告庚○○在警訊中自承：丑○○都是叫我載
      他到基隆市買毒品，對方我不認識，在這個月內曾載他四、五次到鶯歌鎮○○○路二一一巷十弄四號一樓與楊文智（應為辛○○之誤）交易，另外還有好幾
      處地方我不知道正確地址及對方姓名，叫我在車上等他，交易金額他都是每次
      到基隆市進貨十幾萬元的毒品，然後回桃園市○○○街住處交給乙○○分裝，
      另外帳目都是乙○○在處理，我確實曾載丑○○四、五次到基隆市取貨購買毒
      品，及到鶯歌地區發售毒品等語（八十九年度偵字第一一七四號卷第十一頁、
      第十一頁反面、第十二頁）。
    ２證人丙○○在警訊中指稱：我之前有吸食安非他命習慣，賣我毒品的是綽號叫
      「土水」的丑○○，及其同居人乙○○，八十八年八月份開始向丑○○、乙○○購買毒品，每次都以五千元代價向丑○○購買，都由我本人前至丑○○、乙○○桃園市○○○街九十二號九樓居租處向丑○○購買，我確實記得的有三次
      以上，有一次是丑○○將毒品交給乙○○與我交易，錢都是丑○○親收的等語
      （八十九年度偵字第二０二六號卷第一百五十九頁反面）。
    ３證人丁○○在警訊中供稱：我自農曆過年（八十九年）前始跟綽號「阿龍」之
      丑○○購買毒品，前後已交易完成二次，分別在八十九年元月份在桃園市他租
      屋處附近的桃園市○○路派出所對面馬路交易一次，以新台幣十八萬元購買了
      安非他命半公斤，第二次於八十九年三月初在同一地點附近又交易一次以十八
      萬元購買了安非他命半公斤，以新台幣一十萬元購買了海洛因一兩等語（八十
      九年度偵字第四九三０號卷第十九頁反面）。
    ４證人辛○○陳稱：我約在八十八年八、九月間開始吸食安非他命，吸食的毒品
      是向「瘋子」丑○○所購買的，我都先打電話給丑○○向他購買半兩，價格為
      新台幣八千到九千不等，每次談定後，有時由他送至我家巷口，有時則由庚○○負責送貨過來，我在綽號「阿美」介紹認識丑○○後，才開始吸食安非他命
      ，期間約四、五個月，每次都是向他購買，安是丑○○送過來的，我會一手交
      錢一手交貨，庚○○送來時，也一樣交給庚○○，據我所知乙○○知道（我向
      丑○○買毒品），每次都約在我家巷口前交易，我事先跟他說明需要數量後，
      他到我家巷口後，就會打電話叫我出去，我就將金額交給他等語（八十九年度
      偵字第二０二六號卷第一百四十三頁反面）。
    ５被告丑○○、乙○○被捕後，在警訊中分別供出毒品來源為林文炳，並由丑○○帶同警方，於八十九年五月二十七日，至基隆市區查緝林文炳，而逮捕在場
      之甲○○、己○○及戊○○，並自林文炳車上及住處分別查扣海洛因一小包、
      安非他命五包、海洛因研磨器、瓦斯噴燈、自製加壓器、自製海洛因壓鑄器、
      噴射瓦斯槍、電子磅秤、分裝袋及帳冊三本等物；自戊○○所持之皮包內查獲
      林文炳交付之海洛因九小包、安非他命三小包；於己○○所持之皮包內起出林
      文炳交付之海洛因二小包、安非他命一小包等情，有桃園縣警察局大園分局八
      十九年五月二十七日園警分刑字第一三六九號刑事案件報告書暨上開毒品、製
      造毒品器具等物扣案可證。雖林文炳在查緝中因逃避追捕而不慎墜樓死亡，無
      從訊問，惟自上開追捕林文炳經過，及警方確實在林文炳住處查扣製造毒品器
      具及大量毒品等情以觀，顯見林文炳確有製造、販賣毒品海洛因及安非他命之
      行為。
    ６丁○○係先向警方供出毒品來源為「阿龍」後，配合警方撥打0000000
      000號行動電話與丑○○佯為交易，而將丑○○、乙○○誘至桃園縣桃園市
  ○○○路北二高聯絡道涵洞下交易地點，此後則由乙○○撥打丁○○之000
      0000000號行動電話，指示巫某尾隨丑○○之自小客車，嗣丑○○等人
      行至桃園縣桃園市○○街三十八號前，埋伏警員見時機成熟，乃於該處將丑○○、乙○○攔捕到案等情，此據證人丁○○在警訊中指陳綦詳（八十九年度偵
      字第四九三０號卷第十九頁反面），即被告丑○○、乙○○亦不否認上開為丁○○誘出後遭警逮捕之事實。
    ７本件並有經警先後於八十九年一月十二日晚間十一時五十五分許，在丑○○
      、乙○○租屋處查獲庚○○、乙○○，當場並扣得第一級毒品海洛因二小包（
      合計驗後淨重零點三五公克）、第二級毒品固態安非他命七包（驗後淨重分別
      為三十四點九六公克、二十八點三一公克、三十四點九五公克、三十五點一二
      公克、二十二點五二公克、三十五公克、十一點四六公克）、電子磅秤二臺、
      研磨器一組、塑膠分裝袋二十袋、販賣毒品所得四萬五千元；於八十九年二
      月二日凌晨三時許，在桃園縣桃園市○○○街九十巷十二號前，自丑○○駕駛
      之ＹＭ－一一二五號自小客車車內查扣之之毒品海洛因三包（合計驗後淨重四
      十七點一八公克）、安非他命九包（合計驗後淨重二百四十三點一九公克）、
      電子秤一台；於八十九年三月二十九日下午七時三十分許，在丑○○、乙○○駕駛之ＥＨ－八０九０號自小客車車內起出之毒品海洛因磚一塊（驗後淨重
      三百四十六點九六公克）、海洛因三小包（合計驗後淨重二點六三公克）、第
      二級毒品安非他命二大包、一小包、分裝袋一包、丑○○所有供販賣毒品所用
      之行動電話四具、電話卡六片、販賣毒品所得十四萬元；警員於八十九年三
      月二十九日查獲丑○○後，循線至桃園縣桃園市○○街九十號九樓丑○○、乙○○租住處，所起出之第二級毒品安非他命二小包（共安非他命二大包三小包
      ，合計驗後淨重一千四百六十四點四公克）等物扣案。且前開扣得之毒品經法
      務部調查局、內政部警政署刑事警察局鑑驗結果，各係毒品海洛因、安非他命
      無誤，並有上開機關出具之鑑驗通知書共七份附卷可稽（八十九年度偵字第一
      一七四號卷第四十頁、第四十四頁；八十九年度偵字第二０二六號卷第四十七
      頁、第四十九頁；八十九年度偵字第四九三０號卷第五十九頁、第六十頁、第
      六十一頁）。
    ８被告丑○○、庚○○上開自白，核與證人丙○○、辛○○及丁○○三人所述向
      被告二人與乙○○購毒之情節相符。而林文炳應有製造販賣毒品之事實，此並
      可佐證被告丑○○、庚○○所述：到基隆向林文炳購毒等語屬實。另外，證人
      丁○○因施用毒品被捕後，配合警方以購毒為名，誘捕丑○○、乙○○到案，
      並起出大量毒品，更佐以警員多次查獲丑○○持有之毒品，其數量、次數均甚
      多，且有分裝袋、研磨器、電子磅秤等物扣案可資佐證，此如前述，堪信被告
      丑○○、庚○○自白販毒等語屬實。
    ９綜上，足見被告丑○○、庚○○自白與乙○○共同販售第一、二級毒品海洛因
      及安非他命，均係真實，可堪採信。
（二）被告丑○○辯稱：毒品不是我的，是林文炳寄放在我這裡，警訊中承認有意販
      賣毒品，是因為警察說這樣可以交保，至於乙○○說我販毒是因為吵架，她生
      氣亂說；我沒有賣毒品給丙○○、辛○○和丁○○，我不曉得丙○○是誰，辛○○說的外號「瘋子」不是我，丁○○當天是要向林文炳買，不是要向我買云
      云（本院八十九年二月二日、八月十七日筆錄），證人丙○○、丁○○、辛○○亦分別到庭附和其說，惟渠等在本院所述，均無可採：
    １證人丙○○到庭證稱：我曾經請丑○○幫我買過三、四次毒品，他向何人買的
      我不知道，我每次拿給他三千或五千元，約三、四克，警訊中說丑○○、乙○○販毒是因為有一次去向丑○○要安非他命沒帶錢，被乙○○罵，不高興要咬
      她，我承認與丑○○沒仇怨，只是和乙○○有口角，說有向丑○○買安非他命
      ，是因為請他去買的云云（本院八十九年九月二十一日筆錄），然與其在警訊
      中指述向丑○○、乙○○購毒，其中一次係由丑○○透過乙○○交付毒品，過
      程中並均由丑○○收款等語不符，而丙○○既稱與丑○○無仇，僅與乙○○結
      怨，則衡情，其在警訊中指證乙○○販毒即為已足，無須再指認丑○○收款，
      尤不需強調乙○○係受丑○○指使而交付毒品等細節。可認丙○○所述，為迴
      護丑○○、乙○○之詞，無可採取。
    ２證人丁○○到庭證稱：其實我不是向丑○○買的，是因為我與丑○○有仇，他
      叫人打我，因為我欠他一萬元，是去年十月份借的錢，（所以咬他），在偵查
      中所述（向丑○○購毒經過）不實在，我是向「阿龍」林文炳買的，丑○○會
      被抓是我叫他帶我去找林文炳，警察以為來的人就是販毒的，就把丑○○抓起
      來云云（本院八十九年八月三十一日筆錄），然與其先前指述向丑○○購毒，
      及配合警員，佯以購毒為名，誘出丑○○、乙○○到案等情節，均有不符；且
      丁○○所述之借款糾葛，與被告丑○○在本院審理中陳稱：我沒有叫人去打丁○○，事發後我就在裡面關了，他欠我一萬元，是年初借的，我有跟朋友提過
      ，但沒有叫人打他，事後也沒有人告訴我他為我出頭等語（同上筆錄），明顯
      有所出入。況如被告丁○○在本院所述：因欠債而誣指丑○○販毒云云屬實，
      則警員根據丁○○指證誘捕被告丑○○到案，事屬當然，絕無節外生枝，憑空
      冒出請丑○○居中牽線，介紹向林文炳買毒之理。綜上，可見丁○○在本院所
      述，無非迴護丑○○之詞，並不可取。
    ３證人辛○○到庭證稱：我的安非他命不是向丑○○買的，是庚○○賣給我的，
      去年（八十八年）八、九月份買的，有一個不知名的人會打電話給我，問我要
      不要貨，如果要，他會叫庚○○或自己拿過來給我，庚○○約拿了二、三次給
      我，我買半兩八、九千元等語（本院八十九年八月十七日筆錄），細核其意，
      除姑隱被告丑○○之名外，其餘與警訊均屬相符，且與被告庚○○於警訊中自
      承：曾載丑○○到鶯歌與楊文智（應為辛○○之誤）交易等語，亦有出入，足
      徵證人辛○○此部分所述，係因丑○○在場，故為迴護被告丑○○之詞，並無
      可採。
    ４綜上，被告丑○○、證人丙○○、丁○○、辛○○三人在本院所述，與前開事
      證多有不符，且被告丑○○嗣後於八十九年三月二十九日，因持有毒品再度被
      捕時，在警訊中辯稱：毒品是一名綽號叫「小虎」之男子寄放在我這裡的，「
      小虎」姓林云云，在偵查中辯稱：是林文炳寄放的云云（八十九年度偵字第四
      九三０號卷第九頁、第三十八頁），就毒品究為林文炳寄放抑或其向林文炳購
      得，所述前後不一，已難採信。再者，證人辛○○指認向被告丑○○買毒施用
      等語，通盤觀察結果應可採信，此如前述，而所謂「瘋子」之綽號不過隨口稱
      呼，此參酌被告廖某及證人丁○○先後將林文炳冠以「明哥」、「小虎」、「
      小龍」等稱呼自明，是尚難憑辛○○所稱之「瘋子」非被告綽號，即認定證人
      林某所言為不可採。另查，被告乙○○在本院陳稱：與丑○○感情好，過年前
      後並沒有吵架等語（本院八十九年八月十七日筆錄），則可見被告丑○○所稱
      ：乙○○因與其吵架，憤而誣攀其販毒云云，為子虛烏有之詞。從而可認被告
      丑○○所辯，均係臨訟編撰之詞，不足採信；證人在本院審理時所述，亦均屬
      迴護之詞，無可採信。
（三）被告庚○○雖辯稱：我只是載丑○○跑車，不知道他買賣毒品的事，警訊中承
      認與丑○○販毒一起是被刑求，內容也不實在云云。然查，被告庚○○於八十
      九年一月十二日被捕，於翌日在檢察官偵訊中陳稱：丑○○有無賣毒品我不曉
      得，在警察局指認丑○○是因為警察說如不指認丑○○，就要我自己擔下來，
      （在警察局沒有說丑○○販毒），我是開計程車的，丑○○叫車，我就載他去
      ，我都在車上，不知道他做什麼，警察給我戴面罩，扣手銬吊起來，讓我兩手
      瘀血云云（八十九年度偵字第一一七四號卷第二十九頁、第二十九頁反面），
      顯然其所謂遭警員刑求以致受傷云云，係指遭警員施用手銬，而此乃警員為防
      止嫌疑人脫逃之正常舉動，非可與刑求同視，被告庚○○又未能指訴警員有其
      他刑求情事，其所辯：遭警員刑求云云，自非可信。再者，單就被告庚○○警
      訊中供述之內容以觀，設若被告林某係遭警員恐嚇，而誣指丑○○販毒，則警
      員並未令其指證乙○○，其又何以指認乙○○為丑○○處理帳目？且若其供稱
      ：丑○○、乙○○販毒等語，係畏懼警員移送其販毒刑責，乃又自承駕車載送
      丑○○販毒，前後亦有矛盾。甚且，被告庚○○在警訊中明確指稱：住在鶯歌
      鎮○○○路二一一巷十弄四號一樓之楊文智（應為辛○○之誤），向丑○○購
      買毒品等語（八十九年度偵字第一一七四號卷第十一頁反面），與辛○○所言
      相符，此如前述，衡情此部分顯非警員刑求或恐嚇，可得憑空捏造。可見被告
      庚○○警訊中之供述，確實出於己意，並未遭警員刑求或刑求、恐嚇，而所述
      並有相當依憑。其所辯：遭警員刑求，警訊中所供不實云云，無非卸責之詞，
      並不足採。
（四）共同被告乙○○雖亦辯稱：我沒有賣毒品，丑○○、庚○○有沒有在賣毒品我
      不知道云云。惟查，被告庚○○在警訊中，即已指證乙○○共同參與販毒，為
      丑○○處理帳目，此如前述，而被告丑○○在偵查中向警方供出毒品來源「阿
      忠」時，並陳稱：「阿忠」的聯絡電話在乙○○的電話簿裡等語，且被告乙○○嗣後於警訊中，亦向警供出丑○○之毒品來源為林文炳等語（八十九年度偵
      字第二０二六號卷第七十頁反面、第七十三頁），設非乙○○參與販毒，應無
      知悉「阿忠」及「林文炳」之理。況本件證人丁○○因施用毒品為警查獲後，
      在警訊中向警供出毒品來源為丑○○，並即配合警方，向丑○○佯稱欲購買毒
      品，雙方約定於八十九年三月二十九日晚間六時四十分許，在桃園縣桃園市○○○路北二高聯絡道涵洞下交易，惟屆時丑○○並未依約下車，而係由乙○○
      撥打丁○○行動電話，指示丁○○隨後跟車另覓交易地點，而由埋伏警方一路
      跟隨至桃園市○○街三十八號前，始將丑○○、乙○○查獲到案，並起出車內
      毒品等情，此如前述，足見被告乙○○所辯：我不知情丑○○販毒云云，為卸
      責之詞並不足採。
（五）被告丑○○向林文炳購入安非他命及海洛因，及販賣安非他命予丙○○、辛○○之實際次數、金額，因被告丑○○、證人丙○○、辛○○就此部分均未吐實
      ，且林文炳已經死亡，無從查考，惟依丑○○在本院陳稱：八十九年一月十二
      日查獲的海洛因是林文炳寄放的，安非他命是我買的，八十九年二月二日查獲
      的海洛因也是林文炳寄在我這裡，安非他命一部份是我買的，一部份是他寄放
      的，八十九年三月二十九日查獲的安非他命及海洛因是林文炳案發前半小時在
      鶯歌交給我的，稍後在長泰街住處查到的海洛因是林文炳先前寄放的，沒有被
      警察查到云云，可認被告自林文炳處收受海洛因、安非他命至少三次。再據丙○○在警訊中陳稱：確實記得的有三次以上等語，可認丙○○向被告丑○○購
      買安非他命之次數，亦有三次之多。另依證人辛○○在本院審理時所述：向庚○○拿過安非他命約二、三次等語，則可認辛○○向被告丑○○等人購買三次
      安非他命。
（六）據上推估，被告丑○○、庚○○販賣毒品之所得，除向林文炳購毒，顯未因此
      獲利外，其等出售予丙○○三次安非他命，每次五千元，計獲利一萬五千元。
      出售予丁○○二次安非他命，每次十八萬元，另出售丁○○一次十萬元海洛因
      ，合共四十六萬元。又出售辛○○三次安非他命，每次八千元，此部分共計二
      萬四千元。
（七）綜上所述，被告丑○○、庚○○販賣第一、二級毒品海洛因及安非他命之事實
      均甚明確，渠等所辯無非卸責之詞，均不足採信，犯行均堪認定。
二、被告己○○、戊○○分別意圖販賣，而各持有毒品海洛因或安非他命之犯行：
（一）警員於八十九年五月二十七日，經丑○○帶同前往林文炳基隆市○○○路四十
      六巷二號八樓住處查緝林文炳，而趁林文炳、甲○○、己○○、戊○○四人出
      門之際，當場逮捕己○○、戊○○，林文炳、甲○○則見機退入屋內，逃至隔
      鄰陽台，旋林文炳在攀樓逃匿時失手墜地死亡，甲○○乃自行出首，為警一併
      逮捕，嗣經警員清點結果，在己○○所持之皮包查扣毒品海洛因二包（合計驗
      後淨重三十二點九七公克）、安非他命一包（驗後淨重三十五點三八四公克）
      ，在戊○○所持之背包內查獲毒品海洛因九包（合計驗後淨重三十二點九一公
      克）、安非他命三包（合計驗後淨重三十八點四零五公克）等情，為證人即查
      獲警員鮑重先、林嵩、張治政、藍國治於本院證述在卷（本院八十九年十一月
      十七日筆錄），且為被告己○○、戊○○及共同被告甲○○所不否認。而被告
      己○○、戊○○身上被查獲之毒品經送法務部調查局、行政院衛生署管制藥品
      管理局分別鑑驗結果，認均係毒品海洛因或安非他命無誤，並有上開機關出具
      之鑑驗通知書三份在卷可稽（海洛因部分見本院卷附桃園縣警察局大園分局九
      十一年十月十八日函送之毒品鑑驗通知書、八十九年度偵字第七六八二號卷第
      一百四十九頁，安非他命部分見同上偵查卷第一百五十一頁）；此外復有查獲
      現場照片、錄影帶等件可資佐證。足見被告己○○、戊○○被警查獲時，所攜
      毒品各在渠等持有之下無疑。
（二）被告己○○持有海洛因二包、安非他命一包，被告戊○○亦持有海洛因九包、
      安非他命三包，此如前述，渠等個別攜帶之毒品數量均甚多，且各經過分裝，
      重量不一，又有加工痕跡，非供渠等一己施用，昭然可見。而被告二人分別持
      大量分裝毒品外出，如無特定目的，應無持違禁品在外奔走，甘冒查緝風險之
      必要。佐以林文炳確係毒品供應之大宗來源，此如前述，是則被告等持有上開
      毒品，乃意在販賣，應堪認定。
（三）被告己○○雖辯稱：被查獲的手提袋（即皮包）是林文炳交給我要我代拿的，
      我不知道裡面是毒品，當時我要離開林文炳的住處，他叫我先把手提包拿到樓
      下去云云（八十九年度偵字第七六八二號卷第二十頁、本院八十九年九月二十
      一日筆錄），惟其在警訊中則辯稱：（毒品）是另名在場男子「阿龍」所有云
      云（同上偵卷第二十頁反面），前後不一已難採信。再者，被告戊○○在警訊
      中供稱：毒品是林文炳叫我先保管至樓下停車場等他，林文炳要送我去基隆大
      武倫情人湖，他就把一包東西用紙包住放我皮包內，要我先到停車場他車子那
      邊去等他，己○○要下樓去搭計程車，我們一起出門就被警察抓了云云（八十
      九年度偵字第七六八二號卷第二十七頁），是則己○○當時外出之目的地為何
      處雖不可知，惟其不與林文炳、戊○○同路，則無疑問。從而，設若林文炳欲
      交託該手提袋，衡情更應交予戊○○始為合理，顯見己○○所辯無非為卸責之
      詞，並不可信。至辯護人另辯稱：查獲時手提袋是拉上的，裡面也沒有己○○
      的私人物品，可見己○○所辯替林文炳拿手提袋云云屬實，雖非無見，然本院
      勘驗該次查獲經過之錄影帶結果，己○○於警訊時初稱：毒品是「阿龍」的等
      語，且該皮包內除毒品外，亦查無私人物品在內，此有本院九十年十二月十二
      日勘驗筆錄附卷可稽，顯見該皮包無非為掩飾持有人持有毒品之用，並非盛裝
      私人物品之物，是其內查無己○○私人物品一節，亦不足作為有利被告己○○
      之認定。
（四）被告戊○○雖辯稱：毒品是林文炳叫我先保管至樓下停車場等他，林文炳要送
      我去基隆大武倫情人湖，他就把一包東西用紙包住放我皮包內，要我先到停車
      場他車子那邊去等他，己○○要下樓去搭計程車，我們一起出門就被警察抓了
      云云（八十九年度偵字第七六八二號卷第二十七頁）。然警方係自其皮包內查
      扣數包海洛因、安非他命，此如前述，則如該部分毒品係林文炳交託，請被告
      拿至樓下停車場，距離、時間均甚短暫，衡情被告並無將毒品藏入皮包之理。
      再者，被告戊○○有多次施用毒品前科，此有其台灣桃園地方法院檢察署刑案
      資料查註記錄表可稽，對分辨毒品有相當經驗；而警員自被告戊○○背包內起
      出之毒品，部分係以透明分裝袋包裝，此有查獲毒品之照片數幀及錄影帶在卷
      可考，並經本院勘驗無誤，有本院九十年十二月十二日勘驗筆錄可稽。是則，
      以被告浸淫毒品之背景，單就包裝之外觀而言，即可知悉為毒品。綜上，可見
      被告戊○○所辯：替林文炳代拿，不知道是毒品云云，亦屬卸責之詞，不足採
      信。
（五）綜上所述，本件事證已臻明確，被告己○○、戊○○所辯：毒品為林文炳所有
      ，均非伊二人所有云云，為卸責之詞，均不足採，渠等犯行均堪認定。
三、綜上，本件事證已臻明確，被告丑○○等四人所辯，均係卸責之詞，不足採信，
    其等犯行均可認定。
參、論罪科刑部分：
一、核被告丑○○、庚○○所為，均係犯毒品危害防制條例第四條第一項之販賣第一
    級毒品罪，及同條第二項之販賣第二級毒品罪。其等持有海洛因及安非他命之低
    度行為，分別為販賣之高度行為所吸收，均不另論罪。被告等與共犯乙○○就上
    開共同販賣海洛因、安非他命之犯行間，有犯意聯絡及行為分擔，為共同正犯。
    其三人多次販買海洛因及安非他命之犯行，均時間緊接，所犯各為構成要件相同
    罪名，顯係分別基於概括犯意而為，應分別依連續犯之規定以一罪論。被告丑○○、庚○○就所犯之販賣第一、二級毒品二罪間，方法不同，構成要件互異，為
    分別起意，應分論併罰。被告庚○○前曾於八十五年間因賭博案件，經台灣板橋
    地方法院判處有期徒刑四月確定，於八十五年四月二十五日易科罰金執行完畢，
    有其台灣桃園地方法院檢察署刑案資料查註記錄表附卷可稽，其於刑之執行完畢
    後，五年內再犯本件有期徒刑以上刑之罪，為累犯，除所犯法定本刑為死刑或無
    期徒刑之部分，依法不得加重外，餘刑應依刑法第四十七條規定加重其刑。被告
    丑○○於被捕後，向警供出毒品來源為林文炳，並因此而查獲林文炳，應依毒品
    危害防制條例第十七條規定減輕其刑。
二、核被告己○○、戊○○所為，均係犯毒品危害防制條例第五條第一項之意圖販賣
    而持有第一級毒品罪，及同條第二項之意圖販賣而持有第二級毒品罪。渠二人雖
    係同時同地被警查獲，惟彼此間並無共犯間之犯意聯絡或行為分擔，僅係同時犯
    ，併予敘明。公訴意旨認被告己○○、戊○○二人，係犯毒品危害防制條例第四
    條第一項之販賣第一級毒品罪，及同法第四條第二項之販賣第二級毒品罪，起訴
    法條尚有違誤，應予變更。被告己○○、戊○○在警查獲時，均同時持有海洛因
    及安非他命，渠等均係以一持有行為，同時觸犯二罪名之想像競合犯，應分別依
    刑法第五十五條規定，從一重之意圖販賣而持有第一級毒品罪處斷。
三、爰審酌被告丑○○素行不佳，於假釋期間，復與被告庚○○多次買賣毒品海洛因
    、安非他命予人，被警查獲之海洛因、安非他命，數量甚巨，次數亦多，嚴重危
    害國人健康，被告己○○、戊○○分別持有大量毒品，意圖販賣，對社會造成之
    危害，亦極明確，被告丑○○犯後供出毒品來源，尚有悔意，被告己○○、戊○○犯後猶飾詞卸責，不知悔悟等一切情狀，分別量處如主文所示之刑，以示懲儆
    ；另依刑法第三十七條第一項規定，宣告被告丑○○、庚○○，均褫奪公權終身
    。
四、扣案物之沒收及販賣毒品所得之追徵：
（一）被告丑○○、庚○○部分：
    １警員於八十九年一月十二日晚間，在丑○○、乙○○桃園縣桃園市○○○街九
      十二號九樓租屋處初次查扣之第一級毒品海洛因二小包（合計驗後淨重零點三
      五公克）、第二級毒品固態安非他命七包（驗後淨重分別為三十四點九六公克
      、二十八點三一公克、三十四點九五公克、三十五點一二公克、二十二點五二
      公克、三十五公克、十一點四六公克），又於八十九年二月二日凌晨，在丑○○駕駛之ＹＭ－一一二五號自小客車車內，再度查獲之第一級毒品海洛因三包
      （合計驗後淨重四十七點一八公克）、第二級毒品安非他命九包（合計驗後淨
      重二百四十三點一九公克），以及於八十九年三月二十九日下午，在丑○○、
      乙○○駕駛之ＥＨ－八０九０號自小客車車內，三度查獲之第一級毒品海洛因
      磚一塊（驗後淨重三百四十六點九六公克）、海洛因三小包（合計驗後淨重二
      點六三公克）、第二級毒品安非他命二大包、一小包，及同日至桃園縣桃園市
      ○○街九十號九樓丑○○、乙○○租住處，四度查獲之第二級毒品安非他命二
      小包（該日二次查扣之安非他命共二大包三小包，合計驗後淨重一千四百六十
      四點四公克）均為毒品，應依毒品危害防制條例第十八條第一項前段規定沒收
      銷燬之。至公訴人指稱：八十九年一月十二日尚有查獲液態安非他命一包等語
      ，因該包物品已經揮發，無從鑑驗是否為毒品，物理上亦無法沒收，併予敘明
      。
    ２警員於八十九年一月十二日晚間，在丑○○、乙○○桃園縣桃園市○○○街九
      十二號九樓租屋處初次查扣之電子磅秤二臺、研磨器一組、塑膠分裝袋二十袋
      ，及八十九年二月二日凌晨，為警在丑○○駕駛之ＹＭ－一一二五號自小客車
      車內，再次查獲之電子秤一台，另於八十九年三月二十九日下午，在丑○○、
      乙○○駕駛之ＥＨ－八０九０號自小客車車內起出之分裝袋一包，係分別在被
      告丑○○住所、車輛內查獲之物，應均為其所有，且就上開物品屬性而言，應
      係供被告等販賣第一、二級毒品所用，依毒品危害防制條例第十九條第一項規
  定沒收。
    ３被告丑○○販賣毒品所得，販賣安非他命予丙○○部分計獲利一萬五千元；出
      售予丁○○二次安非他命共三十六萬元，一次海洛因十萬元，合共四十六萬元
      ；出售辛○○安非他命共得利二萬四千元。全部販賣毒品所得計共四十九萬九
      千元，應依毒品危害防制條例第十九條第一項規定沒收，如全部或一部不能沒
      收時，以其財產抵償之。
    ４其餘查獲之吸食器、現金四萬五千元、十四萬元、被告丑○○所有之行動電話
      四具、電話卡六片等物，無法證明與本件犯罪有關，不予沒收，附予敘明。
（二）被告己○○被查獲之海洛因二包（合計驗後淨重三十二點九七公克）、安非他
      命一包（驗後淨重三十五點三八四公克）分屬第一、二級毒品，應依毒品危害
      防制條例第十八條第一項前段規定沒收銷燬之。
（三）被告戊○○被查獲之海洛因九包（合計驗後淨重三十二點九一公克）、安非他
      命三包（合計驗後淨重三十八點四零五公克），分屬第一、二級毒品，亦應依
      毒品危害防制條例第十八條第一項前段規定沒收銷燬之。
肆、不另為無罪諭知部分：
一、公訴意旨略以：被告己○○、戊○○與林文炳、甲○○四人共同基於製造、販賣
    第一、二級毒品海洛因及安非他命之概括犯意聯絡，自不詳時間起至八十九年一
    月十二日止，連續在林文炳基隆市○○○路四十六巷二號八樓住處，以自備之海
    洛因研磨器、瓦斯噴燈、自製加壓器、自製海洛因壓鑄器、噴射瓦斯槍等工具，
    加工製造海洛因及安非他命，並以自備之電子磅秤、分裝袋予以分裝後，伺機由
    購買者自行前往購買，或由己○○、戊○○依林文炳指示送貨收款牟利。嗣於八
    十九年三月二十九日下午，丑○○、乙○○因涉嫌販賣毒品，為警逮捕後，由二
    人供出毒品來源為林文炳，經警循線前往上址林文炳住處查緝時，先在該處門外
    查獲戊○○、己○○，並分別於戊○○皮包內查獲毒品海洛因九小包、安非他命
    三小包；於己○○皮包內起出毒品海洛因二小包、安非他命一小包。林文炳、甲○○則知機退入門內將門反鎖，旋林文炳在攀爬陽台逃匿時不慎墜樓身亡，甲○○則匿藏在該處陽台。惟仍為警破門而入查獲甲○○，並在王女躲藏之陽台上起
    出毒品安非他命五包，並在現場扣得林文炳所有之研磨器及電子磅秤、分裝袋、
    帳冊三本等物。因認被告己○○及戊○○所為，均涉有毒品危害防制條例第四條
    第一項之製造、販賣第一級毒品罪，及同法第四條第二項之製造、販賣第二級毒
    品罪云云。
二、按犯罪事實應依證據認定之，無證據不得推定其犯罪事實，刑事訴訟法第一百五
    十四條訂有明文。經查，公訴意旨認被告己○○及戊○○涉有右揭製造、販賣第
    一、二級毒品海洛因及安非他命之罪嫌，無非係以被告己○○身上遭查獲之毒品
    ，計有海洛因二包合計毛重三十四點六公克、安非他命一包三十五點六公克，被
    告戊○○身攜海洛因九包共計三十二點九七公克、安非他命三小包三十九點四公
    克，且二人均自承林文炳欲開車載渠等外出，顯係為販賣毒品之用，被告甲○○
    亦無須為林文炳藏放毒品，及共同被告丑○○、庚○○及乙○○之指證，扣案毒
    品、帳冊等物及員警蒐證之錄音帶、錄影帶等物，為其論據。惟查：
（一）被告丑○○在警訊及偵審中，均未指稱被告甲○○、己○○及戊○○販售毒品
      ，於本院審理時並明確稱：沒有向甲○○、己○○買過安非他命等語（本院八
      十九年八月十日筆錄），嗣再分別補稱：我買毒品都是直接對林文炳，我不認
      識己○○、戊○○等語（本院八十九年八月十七日、九月二十一日筆錄），被
      告庚○○、乙○○亦從未指稱被告己○○、戊○○、乙○○販售毒品，是顯難
      執此認定被告己○○、戊○○販售毒品甚明。
（二）被告己○○、戊○○自警訊起均否認販賣毒品，而以林文炳欲開車載渠等外出
      一節，顯難認定即屬販賣之準備行為，況買家何人？售價若干？交易地點等節
      ，均未見公訴人舉證以實其說，而林文炳又已死亡，無從查證。且本件查獲地
      點為林文炳住處，亦難憑林文炳住處扣得之製造器具，即認定被告等與林文炳
      共同製造毒品。
（三）證人即查獲員警鮑重先雖證稱：所知道的情形都有錄音、錄影等語，惟經本院
      勘驗錄音帶、錄影帶過程，僅足證明己○○、戊○○甫出林文炳住處門外，即
      遭查獲，及二人警訊筆錄確係出於己意，並無刑求、恐嚇等不法情事。尚難認
      定二人涉有製造或販賣毒品之情事。
（四）綜上，依現有證據，尚難認定被告己○○、戊○○及甲○○三人涉有公訴意旨
      所指之製造毒品犯行。惟公訴人認此部分與前揭論罪科刑部分之事實間，有方
      法結果之牽連關係，爰不另為無罪之諭知。
伍、無罪部分：
一、公訴意旨另以：被告丑○○於八十九年一月九日上午九時三十分許，在桃園縣桃
    園市○○街二０四號前，以不詳方式竊取周東岳所有停放在該處之ＹＭ－八七九
    七號（起訴書誤載為ＹＭ－一一二五號）自小客車後，改行懸掛其租來之Ｌ四－
    一一二五號車牌，以避人耳目，嗣於八十九年二月二日凌晨三時許，在桃園縣桃
    園市○○○街九十巷十二號前為警查獲，因認被告丑○○此部分所為，涉有刑法
    第三百二十條第一項之竊盜罪嫌。
二、訊據被告丑○○則否認有何竊盜犯行，辯稱：我租Ｌ四－一一二五號自小客車後
    ，有將車借給「泰山」，回來的時候就是這樣，可能是他把車撞壞了，就偷一輛
    車回來等語。
三、經查，公訴意旨認被告丑○○涉有此部分罪嫌，無非係以被害人即車主周岳欽之
    指述、車輛照片六張、車籍作業系統－查詢認可資料等件，為其論據。惟查，被
    告自警訊以迄本院審理時止，均辯稱有租用Ｌ四－一一二五號自小客車，但不知
    該車實為ＹＭ－八七九七號贓車等語，並提出Ｌ四－一一二五號自小客車行車執
    照為證（八十九年度偵字第二０二六號卷第三十六頁），並未自白此部分犯罪，
    且該行車執照上載Ｌ四－一一二五號自小客車為三陽白色轎車，其車款與ＹＭ－
    八七九七號自小客車相同（同上卷第十三頁），衡情一般人收回借車，至多僅察
    看車身有無毀損，鮮少查核是否原車，故被告所辯不知為贓車等語，並非全然無
    據，亦不違常情。而被害人之指訴及車籍資料，均僅能認定ＹＭ－八七九七號自
    小客車確實遭竊，而無從肯認即為被告丑○○所竊甚明。此外，復查無其他積極
    證據，足資認定被告丑○○涉有公訴意旨所指之竊盜犯行，其犯行既屬不能證明
    ，依上說明，自應為無罪之諭知。
陸、被告己○○另經移送併案意旨（台灣基隆地方法院檢察署八十九年度偵字第二０
    四九號）略以：被告己○○於八十九年四月十四日晚間十時許，在苗栗縣苗栗市
    ○○路一六八號二樓壬○○住處內，意圖販售其持有之安非他命之際，為警當場
    查獲，當場並扣得安非他命一百七十點八公克因認被告李某此部分所為，亦涉有
    販賣毒品罪嫌。惟查，移送意旨認被告涉有右揭犯行，無非係以扣案安非他命及
    證人壬○○之指訴，為其論據。然查，證人壬○○已到庭證稱安非他命為其所有
    （本院九十年七月二十七日筆錄），且壬○○因此經台灣嘉義地方法院以八十九
    年度訴字第二一八號刑事判決處有期徒刑七年，經施某上訴後，復由台灣高等法
    院台南分院以八十九年度上訴字第七六七號刑事判決駁回上訴確定在案，有上開
    判決書二份及施某台灣高等法院被告全國前案記錄表在卷可稽，是被告己○○此
    部分犯罪顯屬不能證明，應退由檢察官另行偵查，併予敘明。
柒、被告乙○○、甲○○另行審結。
據上論斷，應依刑事訴訟法第二百九十九條第一項前段、第三百條、第三百零一條第
一項，毒品危害防制條例第四條第一項、第二項、第五條第一項、第二項、第十七條
、第十八條第一項前段、第十九條第一項，刑法第十一條前段、第二十八條、第五十
六條、第五十五條、第四十七條、第三十七條第一項，判決如主文。
本案經檢察官蔡正雄到庭執行職務。
中        華        民        國    九十二    年    五    月    十六    日
                                  臺灣桃園地方法院刑事第五庭
                                      審判長法  官    江振義
                                            法  官    林孟宜
                                            法  官    陳彥宏
右正本證明與原本無異。
如不服本判決，應於送達後十日內，向本院提出上訴狀。
                                            書記官    翁其良
中        華        民        國    九十二    年    五    月    二十六  日
論罪法條：毒品危害防制條例第四條第一項、第二項、第五條第一項、第二項
毒品危害防制條例第四條
製造、運輸、販賣第一級毒品者，處死刑或無期徒刑；處無期徒刑者，得
併科新台幣一千萬元以下罰金。
製造、運輸、販賣第二級毒品者，處無期徒刑或七年以上有期徒刑，得併
科新台幣七百萬元以下罰金。
製造、運輸、販賣第三級毒品者，處五年以上有期徒刑，得併科新台幣五
百萬元以下罰金。
製造、運輸、販賣專供製造或施用毒品之器具者，處一年以上七年以下有
期徒刑，得併科新台幣一百萬元以下罰金。
前四項之未遂犯罰之。
毒品危害防制條例第五條
意圖販賣而持有第一級毒品者，處無期徒刑或十年以上有期徒刑，得併科
新台幣七百萬元以下罰金。
意圖販賣而持有第二級毒品者，處五年以上有期徒刑，得併科新台幣五百
萬元以下罰金。
意圖販賣而持有第三級毒品者，處三年以上十年以下有期徒刑，得併科新
台幣三百萬元以下罰金。
意圖販賣而持有專供製造或施用毒品之器具者，處五年以下有期徒刑，得
併科新台幣一百萬元以下罰金。


司法院資訊處製作；財團法人民間司法改革基金會備份。
